臺灣臺北地方法院小額民事判決
110年度北小字第3845號
原      告  陳鴻僑
被      告  劉賢偉
上列當事人間契約債務不履行等事件，經臺灣高雄地方法院移送
前來，本院於民國111年2月10日言詞辯論終結，判決如下： 
    主    文
原告之訴及假執行之聲請均駁回。
訴訟費用由原告負擔。
    理由要領
一、本判決依民事訴訟法第434條第1項規定，合併記載事實及理
    由要領。
二、按當事人主張有利於己之事實者，就其事實有舉證之責任，
    民事訴訟法第277條前段定有明文。次按當事人間之約定欠
    缺法律行為上之效果意思，而係基於人際交往之情誼或本於
    善意為基礎者，因當事人間欠缺意思表示存在，而無意思表
    示之合致，即不得認為成立契約，雙方間應僅為無契約上拘
    束力之「好意施惠」關係。判斷其區別之基準，除分別其為
    有償或無償行為之不同外，並應斟酌交易習慣及當事人利益
    ，基於誠信原則，從施惠人之觀點予以綜合考量後認定之。
    故非屬契約之「好意施惠」行為，於當事人一方未履行該行
    為時，受利益之一方並無履行請求權，亦不生債務不履行之
    損害賠償責任（最高法院103年度台上字第848號判決意旨參
    照）。
三、原告主張其向被告購買「亞洲萬里通」哩程點數，雙方成立
    買賣契約，其給付買賣價金後，再委託被告代為處理使用其
    名下帳戶內哩程點數兌換機票事務，事後機票因故取消，被
    告既未依買賣契約給付270,000哩程點數，亦未委任契約完
    成兌換指定機票之任務等語，被告固不否認與原告間有買賣
    哩程點數之交易，並給付哩程點數予原告，惟否認兩造間就
    兌換機票有委任關係存在，抗辯僅係出於好意無償幫忙，是
    本件自應審酌兩造當時對話真意是否具有效果意思，究竟係
    成立委任之契約合意或僅係好意施惠關係。 
  ㈠經查，依原告提出之臉書對話內容（見110年度雄小字第1649
    號卷，下稱雄小卷，第17至33頁），原告自稱：「你好，請
    問亞萬里程還有嗎？」、「我打算用假單呈（按假單程）開
    兩張頭等」、「我買里程，是我要自己開，可以開票完轉讓
    ，不好意思，因為沒開過，問題比較多，請見諒」；被告則
    稱：「然後我發現開票直接線上就可以開 不用打客服 也不
    用live chat客服 這樣你就不用找我代開票」，再依原告自
    陳係以點數1哩新臺幣（下同）0.3元購買被告持有270,000
    哩程點數，換算為81,000元，原告實際匯款金額亦為81,000
    元，有轉帳明細在卷可憑（見雄小卷第10、15頁），可認被
    告雖依原告之請求，將帳戶內亞洲萬里通里數積分兌換2張
    歐洲來回頭等艙機票，然此部分係無償行為，且被告已教導
    原告如何自行線上開票，顯見被告並無意願於出賣里數積分
    以外，再提供代為開票之服務，難謂兩造間就兌換機票一事
    已有委任契約之意思表示合致，原告主張兩造間除買賣契約
    ，另成立委任契約云云，舉證顯有不足，所述並非可採。又
    被告出賣里數積分後，雖代為查詢機票，並以原告提供之信
    用卡開立機票，然依上開情節應屬好意施惠行為，並非另成
    立委任契約，依上開說明，既無可拘束兩造之契約存在，原
    告對於被告自無履行請求權，亦不生債務不履行之損害賠償
    責任可言。
  ㈡至買賣契約部分，被告已將原告購買之亞洲萬里通里數積分
    兌換2張（以原告及其配偶為乘客之名義開立）歐洲來回頭
    等艙機票，已如前述，可認被告已履行買賣契約之給付義務
    ，且此種履行方式係經原告同意，此有臉書對話紀錄可憑（
    見雄小卷第18頁），則原告主張被告未履行買賣契約之給付
    責任，或主張解除契約返還價金，亦非可採。另依亞洲萬里
    通有限公司之會員條款明訂：「欺詐：4.發售、交換及/或
    購買里數積分或獎勵，包括企圖透過網上銷售或拍賣方式發
    售或轉讓里數積分或獎勵」、「一般條款：4....若會員不
    正當使用會員卡或計劃優惠，包括但不限於以欺詐或不當行
    為使用，亞洲萬里通有限公司有權隨時終止或暫停其會籍，
    或撤回有關優惠」、「終止會籍：3.若亞洲萬里通有限公司
    認為會員作出任何不當行為、欺詐或錯誤使用亞洲萬里通計
    劃的優惠和獎勵...將同時取消該會員的所有里數積分/或獎
    勵（如適用）」（見本院卷第61、63頁），上開會員條款既
    為兩造所明知，原告不惜涉險仍至被告臉書留言詢問購買里
    數積分，並向被告購買里數積分，其對於違反會員條款將來
    恐導致獎勵或優惠取消，心知肚明；嗣亞洲萬里通公司認定
    被告有違反會員條款情事，取消被告帳戶及所兌換之7張機
    票（包括以原告及其配偶名義開立之來回機票），難謂被告
    就買賣契約之履行具有故意或過失，原告主張被告給付有瑕
    疵，請求損害賠償或解約返還價金，自無理由。　　
四、綜上，原告依買賣契約、委任契約、債務不履行之法律關係
    ，請求被告給付81,000元，及自起訴狀繕本送達翌日起至清
    償日止，按年息5%計算之利息，為無理由，應予駁回。原告
    之訴既經駁回，其假執行之聲請，失所附麗，併予駁回。
五、本件事證已明，兩造其餘攻擊防禦方法與所舉證據，核與本
    件判決結果不生影響，爰不再逐一論駁。
六、訴訟費用負擔之依據：民事訴訟法第78條。　　　　
中　　華　　民　　國　　111 　年　　3 　　月　　25　　日
                  臺北簡易庭  法  官　張瓊華
上列正本係照原本作成。
如不服本判決，須以違背法令為理由，應於判決送達後20日內向
本庭（臺北市○○○路0段000巷0號）提出上訴狀（須附繕本）。如
委任律師提起上訴者，應一併繳納上訴審裁判費。
中　　華　　民　　國　　111 　年　　3 　　月　　25　　日
　　　　　　　　　　　　　　　書記官  賴敏慧  　　
附錄：
一、民事訴訟法第436條之24第2項：
    對於小額程序之第一審裁判上訴或抗告，非以其違背法令為
    理由，不得為之。
二、民事訴訟法第436條之25：
    上訴狀內應記載上訴理由，表明下列各款事項：
  ㈠原判決所違背之法令及其具體內容。
  ㈡依訴訟資料可認為原判決有違背法令之具體事實。